【裁判字號】    97,易,640
【裁判日期】    970630
【裁判案由】    竊盜等
【裁判全文】
臺灣高雄地方法院刑事判決               97年度易字第640號
公  訴  人  臺灣高雄地方法院檢察署檢察官
被      告  丙○○
被      告  乙○○
上列被告因竊盜等案件，經檢察官提起公訴（96年度偵字第3290
7 號），被告於本院準備程序中均為有罪陳述，經合議庭裁定由
受命法官依簡式審判程序獨任審理，本院判決如下：
    主  文
丙○○犯竊盜罪，共陸罪，各處有期徒刑貳月，如易科罰金，以
新臺幣壹仟元折算壹日。應執行有期徒刑陸月，如易科罰金，以
新臺幣壹仟元折算壹日。緩刑參年，緩刑期間付保護管束，並應
完成精神治療。
乙○○故買贓物，處有期徒刑參月，如易科罰金，以新臺幣壹仟
元折算壹日。緩刑貳年，緩刑期間付保護管束，並應向檢察官指
定之公益團體、地方自治團體或社區提供伍拾小時之義務勞務。
    事  實
一、丙○○基於意圖為自己不法所有之竊盜犯意，於民國96年11
    月14日凌晨2 時許，在高雄市○○區○○路上，利用附表所
    示鄭世斌等人所有之6 輛機車龍頭均未上鎖之機會，分別以
    徒手方式於附表所示之時間、地點竊取鄭世斌等人所有之6
    輛機車，並於得手後分別移至高雄市○○區○○路8 之10號
    前之空地上停放。丙○○旋即於同日上午10時許與從事資源
    回收業之乙○○相約於該日下午3 時30分許至上開空地看車
    ，而乙○○明知丙○○停放於上開空地如附表所示之6 輛機
    車，係屬來路不明之贓物，竟仍基於故買贓物之犯意，同意
    以每部機車新臺幣（下同）300 元價格予以購買，並駕駛車
    牌號碼ZD-6152 號之自用小貨車前來載運。然因乙○○所駕
    駛之上開小貨車無法進入丙○○停放機車之上開空地內，2
    人遂協議分工，由丙○○將上開6 輛竊得之贓車分次牽至高
    雄市○○區○○路601 巷23號建物後方，而乙○○則留在該
    處將丙○○所牽來機車之車牌陸續卸下，2 人再共同將該等
    卸下車牌之贓車分次搬運上乙○○所有之上開小貨車，惟在
    搬運之際，為巡邏員警當場查獲，而悉上情。
二、案經高雄市政府警察局左營分局移送臺灣高雄地方法院檢察
    署檢察官偵查起訴。
    理  由
一、本件被告丙○○、乙○○所犯均係死刑、無期徒刑、最輕本
    刑為3 年以上有期徒刑以外之罪，其等於準備程序中就被訴
    事實均為有罪之陳述，經法官告知簡式審判程序之旨，並聽
    取公訴人及被告之意見後，均認為適宜由受命法官獨任進行
    簡式審判程序，爰依刑事訴訟法第273 條之1 第1 項規定，
    裁定由受命法官獨任進行審判程序，合先敘明。
二、上開犯罪事實，業據被告丙○○及乙○○於本院行準備程序
    及審理時供承不諱（見本院易字卷第50頁背面、第51頁），
    且經證人即被害人鄭世斌、鄧偉仁、孫薛秀卿、陳耀輝、吳
    阿秀、王巧雲於警詢中指證綦詳（見警卷第18至34頁），並
    有高雄市政府警察局左營分局扣押物品目錄表1 紙、贓物認
    領保管單6 紙、現場照片10張在卷可稽（見警卷第43至49、
    61至65頁），足徵被告2 人之自白確與事實相符，堪予採信
    ，應採為有罪之證據，是被告2 人之上開犯行，洵堪認定。
三、按連續犯在本質上原屬數罪，於連續犯之規定廢除後，對於
    先前實務上以連續犯予以處理之案件，應視具體個案，除對
    於合乎接續犯或包括的一罪之情形，認其構成單一之犯罪外
    ，應認係數罪併罰（最高法院95年度臺上字第4112號判決意
    旨參照）。次按竊盜搬運贓物，為竊盜罪之當然結果，在論
    處被告以竊盜罪外，不能再依贓物罪論科（最高法院24年上
    字第3283號判例意旨參照）。查本件被告丙○○先後6 次竊
    盜犯行，均係在不同時間、地點竊取不同人所有之財物，而
    侵害不同財產監督權人法益，是此6 次竊盜行為具有相當之
    獨立性，在社會評價上應將之分別評斷為6 個行為，揆諸前
    開說明，本件被告丙○○所犯上開6 罪，自應依數罪規定，
    併合處罰；另被告丙○○於前揭竊盜犯行後，雖偕同搬運竊
    盜所得之贓物欲變現花用，惟揆諸上開判例意旨，應僅論以
    竊盜罪行，而不再依贓物罪論科，併予敘明。核被告丙○○
    所為分別竊取6 輛機車之犯行，均係犯刑法第320 條第1 項
    之竊盜罪。另核被告乙○○所為，係犯刑法第349 條第2 項
    之故買贓物罪。爰審酌被告丙○○不思以己力正當謀生，反
    圖不勞而獲，任意竊取他人財物，而被告乙○○貪圖小利，
    故買丙○○竊得之6 輛機車，使追贓困難，所為實均無可取
    ，然念其等於犯後終能坦承犯行，態度良好，且已將上開機
    車返還被害人，未對被害人造成進一步之損害等一切情狀，
    分別量處如主文所示之刑，另斟以被告丙○○之教育程度為
    國中畢業、無業、家庭經濟狀況勉持；被告乙○○之教育程
    度為國小畢業、家庭經濟狀況勉持等情（見警卷第1 、10頁
    即調查筆錄受詢問人欄參照），分別諭知易科罰金之折算標
    準，並就被告丙○○之竊盜罪刑部分定其應執行刑暨諭知同
    上之易科罰金折算標準。
四、又查被告丙○○未曾受有期徒刑以上刑之宣告（前於82年間
    因竊盜案件經法院判處有期徒刑6 月，緩刑3 年，因緩刑期
    滿而緩刑之宣告未經撤銷，其刑之宣告失其效力），此有上
    開被告前案紀錄表附卷可稽；另其長期罹有精神疾病，亦有
    國軍左營總醫院附設民眾診療服務處診斷證明書及其身心障
    礙手冊在卷可參（見本院易字卷第31、58頁），雖被告丙○
    ○於本院審判中所表現之言行舉止尚無顯著異常，且無刑法
    第19條所定因精神障礙或其他心智缺陷，致不能辨識其行為
    違法、欠缺依其辨識而行為之能力或辨識能力顯著減低之情
    形，然衡諸社會通常經驗，其行為時之精神狀況究未能與精
    神、心智完全正常者相提並論，且其因一時失慮，致犯本罪
    ，犯後已坦承犯行，深知悔悟，經此次科刑教訓後，當益知
    警惕，應無再犯之虞，另其為本件犯行後，歷經警詢及偵訊
    程序，精神宿疾又再度陷於不佳狀況，經家屬於96年11月16
    日送入國軍左營總醫院附設民眾診療服務處精神科病房接受
    治療，業據被告丙○○之母路黃末女供明在卷（見本院易字
    卷第28、29頁），並有前開國軍左營總醫院附設民眾診療服
    務處診斷證明書在卷可參（見本院易字卷第31頁），故如逕
    使其入監服刑，不僅恐未收矯治之效，且其將先受精神疾病
    加重之害，而不能適應短期自由刑之處遇，因認其所受宣告
    之刑，以暫不執行為適當，爰予宣告緩刑3 年，並為確實治
    癒所罹精神疾病，以防再犯，並依刑法第74條第2 項第6 款
    、第93條第1 項第2 款規定，命於緩刑期間付保護管束，並
    完成精神治療，以觀後效。
五、末查被告乙○○係小學畢業，案發時從事資源回收工作，僅
    因一時貪小便宜，致觸犯本件犯行，然其犯後已坦承犯行，
    業有悔意，又前未曾犯罪受有期徒刑以上刑之宣告，亦有上
    開被告前案紀錄表在卷可稽，信其經此刑之宣告後，應知所
    警惕，而無再犯之虞，本院因認以暫不執行其刑為當，爰依
    刑法第74條第1 項第1 款之規定，併予宣告緩刑2 年，以啟
    自新，並依刑法第74條第2 項第5 款之規定，命其應向指定
    之公益團體、地方自治團體或社區提供50小時之義務勞務。
    至其應如何執行，宜由檢察官考量被告所犯罪名，並參酌其
    性別、家庭、身分、職業、經歷、特殊專長、體能狀況及素
    行紀錄與參加意願等個人因素，再依義務勞務執行機關（構
    ）之地域、特性及勞務內容等為適當之安排，併此敘明。又
    因本院對被告乙○○為刑法74條第2 項第5 款提供義務勞務
    之宣告，是併依刑法第93條第1 項第2 款之規定，諭知於緩
    刑期間付保護管束。
據上論斷，應依刑事訴訟法第273 條之1 第1 項、第299 條第1
項前段，刑法第320 條第1 項、第349 條第2 項、第51條第5 款
、第41條第1 項前段、第74條第1 項第1 款、第2 項第5 款、第
6 款、第93條第1 項第2 款，刑法施行法第1 條之1 ，判決如主
文。
本案經檢察官甲○○到庭執行職務。
中    華    民    國    97    年    6     月    30    日
                  刑事第十二庭  法  官  葉文博
以上正本證明與原本無異。
如不服本判決應於收受本判決後10日內向本院提出上訴書狀，並
應敘述具體理由，如未敘述上訴理由者，應於上訴期間屆滿後20
日內補提理由書狀於本院（均須按他造當事人之人數附繕本）「
切勿逕送上級法院」。
中    華    民    國    97    年    6     月    30    日
                                書記官  李柏親
附錄本判決論罪科刑之法條：
中華民國刑法第320條
（普通竊盜罪、竊佔罪）
意圖為自己或第三人不法之所有，而竊取他人之動產者，為竊盜
罪，處5 年以下有期徒刑、拘役或5 百元以下罰金。
意圖為自己或第三人不法之利益，而竊佔他人之不動產者，依前
項之規定處斷。
前二項之未遂犯罰之。
中華民國刑法第349條
收受贓物者，處3 年以下有期徒刑、拘役或5 百元以下罰金。
搬運、寄藏、故買贓物或為牙保者，處5 年以下有期徒刑、拘役
或科或併科1 千元以下罰金。
因贓物變得之財物，以贓物論。
附表：
 ┌─┬────────────────┬────┬────┐
 │編│           行竊地點             │竊取機車│ 被害人 │
 │號│                                │車牌號碼│        │
 ├─┼────────────────┼────┼────┤
 │ 1│高雄市○○區○○路上某處        │ XEL-756│ 鄭世斌 │
 ├─┼────────────────┼────┼────┤
 │ 2│高雄市○○區○○路601巷75號前之 │ WAY-895│ 鄧偉仁 │
 │  │停車格                          │        │        │
 ├─┼────────────────┼────┼────┤
 │ 3│高雄市○○區○○路601巷路邊     │ OVE-328│孫薛秀卿│
 ├─┼────────────────┼────┼────┤
 │ 4│高雄市○○區○○路26號前之停車格│ VJG-985│ 陳耀輝 │
 ├─┼────────────────┼────┼────┤
 │ 5│高雄市○○區○○路26號前        │ GCU-645│ 吳阿秀 │
 ├─┼────────────────┼────┼────┤
 │ 6│高雄市○○區○○路26號前翠峰社區│ XQB-201│ 王巧雲 │
 │  │之停車格                        │        │        │
 └─┴────────────────┴────┴────┘


司法院資訊處製作；財團法人民間司法改革基金會備份。
